【裁判字號】    97,裁,2532
【裁判日期】    970430
【裁判案由】    有關土地登記事務
【裁判全文】
最  高  行  政  法  院  裁  定
                                     97年度裁字第02532號
抗  告  人  甲○○
訴訟代理人  乙○○
上列抗告人因與相對人臺北縣汐止地政事務所間有關土地登記事
務事件，對於中華民國96年6月6日臺北高等行政法院96年度訴字
第426號裁定提起抗告，本院裁定如下︰
    主  文
抗告駁回。
抗告訴訟費用由抗告人負擔。
    理  由
一、按抗告法院認抗告為不合法或無理由者，應為駁回抗告之裁
    定。
二、抗告意旨略謂：抗告人於95年4月17日向相對人申辦地上權
    登記名義人更正、地上權及所有權分割繼承等3件登記，於
    95年5月5日及95年5月22日被相對人通知補正駁回，循序提
    起訴願，經訴願機關訴願決定「原處分撤銷，由原處分機關
    另為處分」。惟於95年12月13日及96年1月3日，又遭相對人
    通知補正駁回，顯然相對人已二次駁回抗告人之申請，然因
    抗告人確有經訴願程序尋求救濟，故本件應有行政訴訟法第
    5條第2項規定之適用等語。
三、本件原裁定略以：抗告人係張天賜之繼承人，95年4月17日
    向相對人申辦地上權登記名義人更正、地上權及所有權分割
    繼承等3件登記，嗣相對人以95年5月22日汐駁字71號駁回通
    知書，通知張天賜以「因未照通知補正事項完全補正」為由
    予以駁回，抗告人不服提起訴願，經訴願機關認為相對人不
    應以已亡故之張天賜，為補正及駁回通知書之受文者，原處
    分程序顯有違誤之理由，為「原處分撤銷，由原處分機關另
    為處分」之決定。嗣相對人以95年12月13日汐補字第238號
    補正通知書另通知抗告人補正，經抗告人於96年1月2日補正
    理由書，相對人因抗告人未照通知補正事項完全補正，遂以
    96年1月3日汐駁字第4號駁回通知書予以駁回，抗告人不服
    ，乃提起本訴。足見本件尚未經過合法之訴願程序，依首開
    說明，其起訴難認為合法，遂駁回其在原審之訴。
四、本院按:行政訴訟法第5條第2項規定提起課予義務訴訟，須
    以經過訴願為其前提，若未經過訴願程序，遽行提起行政訴
    訟，即屬不備起訴要件，依行政訴訟法第107條第1項第10款
    規定即得以裁定駁回之。經核本件抗告人係不服相對人96年
    1月3日汐駁字第4號駁回通知書，提起行政訴訟，有其起訴
    狀記載可稽，足見並無不服之訴願決定存在，則其未經合法
    之訴願程序，即逕行提起課予義務之訴，顯不備起訴要件，
    原裁定因而駁回抗告人之訴，並無違誤，抗告人以其已對相
    對人第一次駁回處分提起訴願，即謂本件已提起訴願云云，
    自無可採。抗告意旨求為廢棄原裁定，為無理由，應予駁回
    。
五、依行政訴訟法第104條、民事訴訟法第95條、第78條，裁定
    如主文。
中    華    民    國    97    年    4     月    30    日
                    最高行政法院第四庭
                        審判長法官  鍾  耀  光
                              法官  黃  淑  玲
                              法官  姜  仁  脩
                              法官  王  德  麟
                              法官  黃  清  光
以  上  正  本  證  明  與  原  本  無  異
中    華    民    國    97    年    4     月    30    日
                              書記官  阮  思  瑩


司法院資訊處製作；財團法人民間司法改革基金會備份。
